臺灣士林地方法院民事裁定
111年度湖簡字第235號
                                   111年度湖簡聲字第11號
原      告  李嘉祐  
被      告  東元資融股份有限公司

法定代理人  周佳琳  
上列當事人間請求確認本票債權不存在及聲請停止執行等事件，
本院裁定如下：
    主  文
本件（含聲請停止執行事件）移送臺灣新北地方法院。
    理  由
一、按對於私法人或其他得為訴訟當事人之團體之訴訟，由其主
    事務所或主營業所所在地之法院管轄。本於票據有所請求而
    涉訟者，得由票據付款地之法院管轄。訴訟之全部或一部，
    法院認為無管轄權者，依原告聲請或依職權以裁定移送其管
    轄法院，民事訴訟法第2條第2項、第13條、第28條第1項分
    別定有明文。
二、本件原告起訴主張被告持原告為簽發名義人、發票日民國10
    9年10月28日、到期日110年9月27日、票面金額新臺幣58,84
    2元之本票1紙（下稱系爭本票）向臺灣新北地方法院（下稱
    新北地院），聲請本票准許強制執行，經新北地院以110年
    度司票字第8277號裁定（下稱系爭本票裁定）准許後，被告
    持系爭本票裁定為執行名義，對原告向本院聲請強制執行（
    本院受理案號111年度司執字第3031號），惟系爭本票係他
    人偽造，並非告簽發，兩造間無該本票之債權債務關係存在
    ，為此聲明確認該本票債權不存在等語。查，被告營業所設
    於新北市○○區○○路000號8樓，有經濟部商業司商工登記公示
    資料查詢服務可佐。另系爭本票付款地為新北市中和區，亦
    有系爭本票可憑。是本件確認本票債權不存在之訴應由新北
    地院管轄，原告向無管轄權之本院起訴，顯係違誤，爰依職
    權將本件移送於新北地院。
三、又按發票人主張本票債權不存在而提起確認之訴不合於非訟
    事件法第195條第1項之規定者，法院依發票人聲請，得許其
    提供相當並確實之擔保，停止強制執行。非訟事件法第195
    條第3項定有明文。此所稱法院，應係指受理本案訴訟之受
    訴法院而言（最高法院97年度台抗字第403號裁定意旨可資
    參照）。既本院就確認本票債權不存在之訴無管轄權而應移
    送新北地院管轄，則原告另依上開規定為停止執行之聲請（
    即本院111年度湖簡聲字第11號），乃屬依附該本案確認本
    票債權不存在之訴之附帶聲請事件，自應由該受移送之本案
    訴訟法院即新北地院一併審理，始屬適當，爰將該聲請停止
    執行事件一併移送於該管轄法院。
四、爰裁定如主文。 
中　　華　　民　　國　　111 　年　　2 　　月　　11　　日
                  內湖簡易庭  法　官　林銘宏
本件為正本係照原本作成。　　　　　　　　　
如不服本裁定，應於送達後10日內，向本院提出抗告狀並表明抗
告理由，如於本裁定宣示後送達前提起抗告者，應於裁定送達後
10日內補提抗告理由書（須附繕本）。
中　　華　　民　　國　　111 　年　　2 　　月　　11　　日
                              書記官  許秋莉